# 关于长期股权投资后续核算中成本法转换为权益法下合并报表处理的问题

提问人：EdwardGrieg 时间：2015-04-29 15:05:02
跪求大神！ 我认为合并报表中的调整分录调整的是个别报表处理中不符合合并视角下经济业务的实质的分录。 但在长期股权投资中成本法转换为权益法时，合并报表的处理教人困惑。 个别报表中处置原长期股权投资、对剩余股权投资进行追溯调整的会计处理是能被够理解的， 但合并报表中将剩余股权投资调整为公允价值，将处置原长期股权投资实现的投资收益进行追溯调整的会计处理就让人不理解了！ 最重要的，我看不出合并报表中这样调整的意义。 还有，控制权发生改变，为什么要在合并财报中对原投资进行重新计量。 跪求大神，感激涕零！

回答人：chenyiwei
合并报表层面的处理请搜索本版面对“跨越会计处理界线”的讨论。 因为跨越会计处理界线视同处置，所以对对应的其他综合收益也应当一并结转，视同直接处置相关的资产。但其他综合收益并非可以全部转入损益，有部分其他综合收益（如重新计量设定受益计划净资产或净负债的变动）是不能转入损益的。